【裁判字號】    90,訴緝,25
【裁判日期】    901231
【裁判案由】    竊盜
【裁判全文】
臺灣雲林地方法院刑事判決                           九十年度訴緝字第二五號
    公  訴  人  臺灣雲林地方法院檢察署檢察官
    被      告  甲○○
右列被告因竊盜案件，經檢察官提起公訴（九十年度偵字第一八五０號），本院判決
如左：
    主  文
甲○○共同連續攜帶兇器竊盜，累犯，處有期徒刑壹年貳月。
扣案之萬能鑰匙貳支，均沒收之。
    事  實
一、甲○○曾因違反麻醉藥品管理條例案件，經本院於民國八十五年四月十九日以八
    十五年度訴字第一０二號判處有期徒刑四月，並於八十五年五月十三日判決確定
    ，而於八十六年一月八日執行完畢，與蔡明文（已經由本院以九十年度訴字第二
    九四號先行判決，現上訴中）基於共同概括犯意之聯絡，意圖為自己不法之所有
    ，先後：
    （一）於九十年三月間某時日許，在彰化縣大城鄉附近某處，以萬能鑰匙開啟之
          方式，一起偷竊郭有田已報廢並贈予林宏松而供林宏松、乙○○兄弟使用
          之引擎號碼0000000號自用小客車一輛，得手後供己使用。
    （二）於同年四月底某時日，同在彰化縣大城鄉附近某處，以相同之方法，一起
          竊取臺北縣警察局已報廢而由鄭金堂標得之引擎號碼Ｎ0000000Ｅ
          號自用小客車一輛，並據為己有。
    （三）於同年四月十三日五時許，在雲林縣崙背鄉○○村○○○段附近，由蔡明
          文拉住電線，再由甲○○攜帶其所有客觀上具有危險性，足以對人之身體
          、生命構成威脅，可供兇器使用之鐵剪刀一把剪斷電線之方式，一起竊取
          己○○所有電線共一百五十公斤。嗣該把鐵剪刀不知置於何處而滅失。
    （四）於同年四月十六日十五時許，在雲林縣虎尾鎮頂溪里附近，與蔡明文持客
          觀上具有危險性，足以對人之身體、生命構成威脅，可供兇器使用之螺絲
          起子一支，擅自取下戊○○所有車牌號碼ＳＰ—六三七一號車輛之車牌二
          面，而共同竊取他人之動產。該螺絲起子事後不知丟於何處而滅失。
    （五）於同年四月某時日，在雲林縣虎尾鎮頂溪里附近，與蔡明文一起以相同之
          方法，竊取郭文河所有車牌號碼ＭＲ—六八一二號車輛車牌二面。該螺絲
          起子亦不知丟於何處而滅失。
    （六）於同年四月二十七日五時許，二人一起到雲林縣褒忠鄉○○路一二三巷附
          近，由蔡明文下手偷取丁○○所有駕照一枚、空白支票二紙。
二、案經雲林縣警察局西螺分局移送臺灣雲林地方法院檢察署檢察官偵查起訴。
    理  由
一、被告甲○○坦白承認事實欄一之（四）、（五）之犯行，而否認事實欄一之（一
    ）、（二）、（三）、（六）之犯行。經查：被告蔡明文已於本院坦白承認事實
    欄一之（一）至（六）所示之車輛、電線、車牌、駕照、空白支票，均為其在前
    示時、地，與被告甲○○分別以所示之方法一起偷竊者，而被告蔡明文所承認與
    被告甲○○一同偷竊郭有田已報廢並交予林宏松而供林宏松、乙○○兄弟使用之
    前開車輛，合於被害人乙○○在警察局指認失竊之情節，並有該車車輛藉作業系
    統查詢認可資料表及乙○○出具之贓物認領保管單各一紙在卷可佐，並有萬能鑰
    匙二支扣案可稽，應為事實，而被告蔡明文所承認與被告甲○○一起竊取該臺北
    縣警察局已報廢而由鄭金堂標得之車輛，分別與證人林福居於警察局、偵查中及
    臺北縣警察局員警邱瑞明、被害人鄭金堂於本院調查時陳述等情吻合，復有鄭金
    堂所具名之委託書、楊真實所出具之贓物認領保管單一紙及該車車輛藉作業系統
    查詢認可資料表一紙在卷可稽，並同有上開萬能鑰匙二支扣案可查，應為真實，
    而被告蔡明文所承認與被告甲○○一起盜取己○○所有上述電線，核與被害人己○○於警察局指證被竊情節相互一致，其以鐵剪刀剪斷電線而竊盜，符合通常之
    情，可認為事實，而被告蔡明文所承認與被告甲○○共同偷竊戊○○所有車牌號
    碼ＳＰ—六三七一號車輛之車牌二面事實，有被害人戊○○於警察局之指認及該
    車號之車輛藉作業系統查詢認可資料表一紙、戊○○所出具之贓物認領保管單一
    紙在卷可證，又被告等將該車牌號碼懸掛在引擎號碼Ｎ0000000Ｅ號自用
    小客車上，有該車照片一幀附卷可查，應為實在，可以相信，而被告蔡明文所承
    認與被告甲○○以相同方法竊取郭文河所有車輛車牌二面，業據被害人郭文河之
    父丙○○於警察局指訴明確，並有其具領之贓物認領保管單及該車號之車輛藉作
    業系統查詢認可資料表各一紙在卷可佐，此外尚有該二面車牌照片一幀在卷可證
    ，可認屬實，而被告蔡明文所承認與被告甲○○共同偷竊丁○○所有駕照一枚、
    空白支票二紙，因與被害人丁○○於警察局之陳述一致，並有丁○○領回駕照、
    空白支票之贓物認領保管單一紙在卷可考，與事實相符。是被告甲○○所承認之
    部分，均與事實相符，而其所否認部分，仍經被告蔡明文所供認與其一起所偷竊
    者無誤，是其所否認，不足採信。本件事證明確，被告甲○○犯行均可認定，應
    依法論罪科刑。
二、查鐵剪刀、螺絲起子，客觀上具有危險性，足以對人之身體、生命構成威脅，均
    屬兇器。核被告甲○○所為，係犯刑法第三百二十一條第一項第三款之攜帶兇器
    竊盜罪、同法第三百二十第一項之普通竊盜罪，雖公訴人於起訴書上並列被告同
    時涉犯刑法第三百二十一條第一項第一款之罪名，惟查，起訴書之犯罪事實欄內
    ，並無被告於夜間侵入住宅或有人居住之建築物竊盜之記載，故此部分之論斷，
    顯有係公訴人所誤列贅引，附此敘明。而就被告上開所犯，與蔡明文間有犯意之
    聯絡及行為之分擔，均應論以共同正犯。復被告先後多次之竊行，時間緊接，方
    法部分相同，而觸犯構成要件相同之罪名，顯係基於概括之犯意反覆為之，為數
    行為而犯同一之罪名，屬裁判上一罪即訴訟法上同一案件，應依刑法第五十六條
    連續犯之規定論以一攜帶兇器竊盜罪，並依法加重其刑。又被告曾因違反麻醉藥
    品管理條例案件，經本院於八十五年四月十九日以八十五年度訴字第一０二號判
    處有期徒刑四月，並於八十五年五月十三日判決確定，而於八十六年一月八日執
    行完畢，有臺灣高等法院被告全國前案紀錄表、臺灣雲林地方法院檢察署刑案資
    料查註紀錄表及本院調取前署八十五年度執字第八０一號卷所附檢察官執行指揮
    書各一紙附卷可稽，其於刑之執行完畢後五年內再犯本件有期徒刑以上之罪，為
    累犯，應依刑法第四十七條規定遞加重其刑。爰審酌被告之前科素行、不思正途
    ，一再偷竊、犯罪之手段、目的、方法、所得、受害人數及犯罪後部分否認犯行
    等一切情狀，量處如主文所示之刑。扣案之萬能鑰匙二支，為被告甲○○所有供
    偷竊本件車輛所用之物，業據共犯蔡明文於本院九十年度訴字第二九四號審理中
    供明在卷，雖在該案已宣告沒收，基於共犯應對全部犯罪負責之理由，本案仍併
    依刑法第三十八條第一項第二款規定宣告沒收之，併予敘明。至於扣案之鑰匙一
    支，被告蔡明文於前案已供承係被害人鄭金堂所有，且無證據證明與本件犯罪有
    關及被告或蔡明文所有供本件犯罪所用之鐵剪刀、螺絲起子，顯已滅失，均不依
    法宣告沒收，在此敘明。
據上論斷，應依刑事訴訟法第二百九十九條第一項前段，刑法第二十八條、第五十六
條、第三百二十一條第一項第三款、第四十七條，第三十八條第一項第二款，判決如
主文。
本案經檢察官施添寶到庭執行職務。
中      華      民國      九十    年    十二    月      三十一    日
                                臺灣雲林地方法院刑事第二庭
                                    法  官  吳  福  森
右正本證明與原本無異。
如不服本判決，應於判決送達後十日內向本院提出上訴狀( 應附繕本 )。
                                    書記官  李  松  坤
中      華      民      國      九十    年    十二    月      三十一    日
附錄本案論罪科刑法條：
刑法第三百二十一條
犯竊盜罪而有左列情形之一者，處六月以上五年以下有期徒刑：
一、於夜間侵入住宅或有人居住之建築物、船艦或隱匿其內而犯之者。
二、毀越門扇、牆垣或其他安全設備而犯之者。
三、攜帶兇器而犯之者。
四、結夥三人以上而犯之者。
五、乘火災、水災或其他災害之際而犯之者。
六、在車站或埠頭而犯之者。
前項之未遂犯罰之。


司法院資訊處製作；財團法人民間司法改革基金會備份。
